

PROFIL

Saya adalah seorang mahasiswi di Universitas semester 3 Pendidikan Indonesia. Saya sangat antusias untuk memperluas pengalaman saya dalam berbagai bidang. Saya memiliki kepribadian yang ramah, mudah beradaptasi, dan cekatan. Saya juga memiliki sifat rajin, pekerja keras, dan senang belajar hal baru. Saya bersemangat untuk berkontribusi dalam lingkungan kerja yang dinamis.

SKILL

Adaptasi

Komunikasi

Kolaborasi

Penyelesaian masalah

Kerja Tim

NATASYA DESTIANI

PENDIDIKAN ILMU KOMPUTER

CONTACT

- 085724940244
- natasyadestiani9123@gmail.com
- Kp. Jamban Rt 01/Rw 11 Ds. Cicalengka Wetan, Kec. Cicalengka, Kab. Bandung

EXPERIENCE

2016-2017 **STAFF OSIS**

Anggota seksi bidang kewarganegaraan

2017-2018 **STAFF OSIS**

Ketua Seksi bidang kewarganegaraan

2022 - STAFF BIRO PRODUCT

Sekarang DEVELOPMENT

Divisi Ekonomi dan Bisnis BEM KEMAKOM

FPPMIPA UPI

2023 STAFF DIVISI SPONSORSHIP

Pelatihan Kewirausahaan BEM KEMAKOM

FPMIPA UPI

2023 STAFF DIVISI DANA USAHA

Dinamik 18 (Dies Natalis Keluarga Besar

Ilmu Komputer UPI)

EDUCATION

2010-2013 SDN MEKAR SARI

2013-2016 SDN BEOR 01

2016-2019 **SMPN 1 NAGREG**

2019-2022 SMAN 1 CICALENGKA

2022-Sekarang UNIVERSITAS PENDIDIKAN INDONESIA